Inventaris van het archief van de Directie Arbeidsomstandigheden en taakvoorgangers en -opvolgers van het Ministerie van Sociale Zaken en Werkgelegenheid, (1979) 1995-2004
Nationaal Archief, Den Haag
Ministerie van Sociale Zaken en Werkgelegenheid: Directie Arbeidsomstandigheden
SZW / Arbeidsomstandigheden Directie Arbeidsomstandigheden
1979-2004
merendeel 1995-2004
S54
1103 inventarisnummers; 0,00 meter
Normaal geschreven, getypte en gedrukte documenten, geen bijzondere handschriften
Nationaal Archief, Den Haag
Directoraat-Generaal van de Arbeid, 1962 - 1994 Directie Arbeidsomstandigheden, 1995 - 2001 Directie Arbeidsveiligheid en –Gezondheid, 2002 - 2004 Directie Arbozorg en Verzuimbeleid, 2002 - 2004
Het archief bevat de neerslag van de naleving van het Arbeidsomstandighedenbesluit, Besluit Stralingbescherming, Wet op de Bestrijdingsmiddelen, Kernenergiewet en Arbeidsomstandighedenwet
Archiefvorming
Geschiedenis van de archiefvormer
Directoraat-Generaal van de Arbeid (DGA) 1962 -1994
Het Directoraat-Generaal van de Arbeid was belast met de taken op het gebied van de arbeidsomstandigheden. De directeur-generaal was sinds 1909 hoofd van de Arbeidsinspectie en sinds 1962 belast met de ambtelijke leiding van het Directoraat-Generaal van de Arbeid van het Ministerie van Sociale Zaken en Werkgelegenheid. De directeur-generaal werd bij de vervulling van zijn ambt onder meer bijgestaan door enige gespecialiseerde ambtenaren. Het directoraat-generaal hield zich bezig met:
het bevorderen van optimale arbeidsomstandigheden voor de werkende mens en het toepassen van maatregelen mbt de Stoomwet 1953
het voorbereiden en uitvoeren van wettelijke maatregelen op dit terrein met name met betrekking tot de Arbeidsomstandighedenwet, de Arbeidswet 1919, de Veiligheidswet 1934, de Silicosewet, de wet van 13 juli 1951 betreffende een wekelijkse rustdag voor toonkunstenaars die dans- en amusementsmuziek ten gehore brengen, de Caissonwet 1905, de Steenhouwerswet 1921, de Stuwadoorswet, de Fosforluciferswet 1901, de Huisarbeidswet 1933, de Rijtijdenwet 1936, de wet op de gevaarlijke werktuigen 1952, de Bestrijdingsmiddelenwet 1962, alsmede de Kernenergiewet, voor zover verband houdend met arbeidsbescherming
Het Directoraat-Generaal van de Arbeid bestond uit de volgende onderdelen:
Directie Algemeen en Intern Beleid
Directie Gezondheid (G)
Directie Sociaal Arbeidsbeleid (SAB)
Directie Veiligheid
Tevens ressorteerden onder het Directoraat-Generaal van de Arbeid de volgende diensten:
Arbeidsinspectie
Inspectie van de Havenarbeid
Dienst van het Stoomwezen
In 1994 werd het Directoraat-Generaal van de Arbeid opgeheven.
Directie Arbeidsomstandigheden (Arbo) 1995 - 2001
Met ingang van 1 januari 1995 werd het ministerie ingrijpend gereorganiseerd. Het departement werd verdeeld in zogenaamde beleidsdirecties, facetdirecties en ondersteunende directies. Eén van de nieuwe beleidsdirecties was de Directie Arbeidsomstandigheden. Deze directie hield zich bezig met de zorg voor:
de kwaliteit van de arbeidsplaats en de functie-inhoud
het arbeidsomstandigheden- en verzuimbeleid op branche- en bedrijfsniveau, waarbij het accent lag op de preventie en re-integratie in verband met arbeidsgebonden aandoeningen, beroepsziekten en bedrijfsongevallen
de infrastructuur voor de ondersteuning van het arbeidsomstandighedenbeleid (deskundige diensten, certificering, samenwerking departementen)
het voorkomen en verminderen van risico’s samenhangend met materiële bronnen (straling, machines, chemische processen, gevaarlijke stoffen), in relatie tot gezond en veilig werken.
De Directie Arbeidsomstandigheden bestond uit de volgende onderdelen:
Bureau Bedrijfsvoering (BB). Dit Bureau was verantwoordelijk voor alle interne bedrijfsvoeringsprocessen, waaronder werd verstaan de management-, administratieve, secretariële, personele en financiële ondersteuning, automatisering, informatievoorziening, archivering en huisvesting.
Afdeling Arbo-infrastructuur (AIS). Deze afdeling hield zich bezig met het stimuleren en ondersteunen van integraal risicomanagement en preventie van ziekteverzuim en arbeidsongeschiktheid (systeemaanpak) binnen bedrijven en instellingen. De beleidsformulering richtte zich op bedrijven zelf en op ondersteuning voor derden zoals arbodiensten, werkgevers- en werknemersorganisaties, brancheorganisaties, onderzoeks- en opleidingsinstellingen. De systeemaanpak in het midden- en kleinbedrijf en bedrijven met verhoogde, zogenaamde majeure, risico’s (chemische industrie) kreeg in het bijzonder aandacht.
Afdeling Arbeidsplaatsen, Arbeidsmiddelen (APM). Deze afdeling was verantwoordelijk voor het ontwikkelen en implementeren van het arbeidsomstandighedenbeleid in het bijzonder waar het betreft het ontwerp en de inrichting van arbeidsplaatsen en het ontwerp, het onderhoud en het gebruik van arbeidsmiddelen. Doel van het beleid was de preventie van arbeidsongevallen en beroepsziekten, het vergroten van reïntegratiemogelijkheden van mensen met een (arbeids-)handicap en het bevorderen van een bronaanpak. Thema's die bijzondere aandacht hadden, waren arbeidsomstandigheden in de bouw, deskundigheid, certificatie/accreditatie, technologische innovatie en materiële werkaanpassingen en reïntegratie.
Afdeling Arbeidsmilieu (AMIL). De Afdeling Arbeidsmilieu was verantwoordelijk voor beleid dat diende ter voorkoming en vermindering van arbeidsrisico's als gevolg van straling en gevaarlijke stoffen. Werkterreinen waren o.m.: oplosmiddelen (preventie schade zenuwstelsel), kankerverwekkende stoffen, huidaandoeningen, biologische agentia en ioniserende en niet-ioniserende straling. Voorts was de afdeling betrokken bij het afsluiten van arbo-convenanten op het terrein van biologische effecten van chemische stoffen met sociale partners in hoogrisicobedrijfstakken
Afdeling Arbeidstaken, Arbeidsbelasting (ATB). Deze afdeling was verantwoordelijk voor de totstandkoming van arboconvenanten, voor preventie en reïntegratie op het terrein van fysieke en psychische belasting mede in relatie tot verzuim en arbeidsongeschiktheid, voor beroepsziekten en voor het arbeidsomstandighedenbeleid ten aanzien van bijzondere groepen zoals arbeidsgehandicapten, thuiswerkers, ouderen, vrouwen, zwangeren en jeugdigen. Daarnaast verzorgde de afdeling de coördinatie ten aanzien van de monitoring op het terrein van arbeidsomstandigheden.
Projectbureau Certificatie Arbodiensten (t/m 1999). Dit bureau verzorgde namens de minister de certificatie van arbodiensten op basis van het Besluit Arbodiensten en gelet op art. 18 en 31a van de Arbeidsomstandighedenwet.
Met ingang van 1 januari 2002 werd het Ministerie van Sociale Zaken en Werkgelegenheid opnieuw verdeeld in verschillende directoraten-generaal. De Directie Arbeidsomstandigheden werd daarbij gesplitst in de Directie Arbeidsveiligheid en –Gezondheid (A&G) en de Directie Arbozorg en Verzuimbeleid (AVB). Beide directies vielen onder het Directoraat-Generaal Arbeidsomstandigheden en Sociale Verzekeringen (DGASV).
Directie Arbeidsveiligheid en –Gezondheid (A & G) 2002 - 2004
De Directie Arbeidsveiligheid en -Gezondheid bestond uit de volgende onderdelen:
Bureau Bedrijfsvoering; Dit bureau was verantwoordelijk voor alle interne bedrijfsvoeringsprocessen, waaronder werd verstaan de management-, administratieve, secretariële, personele en financiële ondersteuning, automatisering, informatievoorziening, archivering en huisvesting. Het bureau was tevens verantwoordelijk voor alle interne bedrijfsvoeringsprocessen van de Directie Arbozorg en verzuimbeleid.
Afdeling Werk en Belasting; Deze afdeling was verantwoordelijk voor de volgende algemene taken:
de preventie van gezondheidsrisico's door beleidsontwikkeling (en onderhoud) op het taakgebied van stoffen (Arbeidsomstandighedenwet), met name hoogrisicostoffen, straling, biologische agentia, psychische belasting, RSI, fysieke belasting, fysische factoren en ergonomie
het ontwikkelen en onderhouden van normeringsaspecten in het Arbeidsomstandighedenbesluit, Arbeidsomstandighedenregeling, beleidsregels en Kernenergiewet
het ontwikkelen van specifieke risico-inventarisatie- en -evaluatieverplichting
de monitoring van blootstelling en maatregelen
het ontwikkelen en stimuleren van initiatieven ter zake van opleiding en deskundigheid
het inbrengen van specifieke deskundigheid in samenwerkingsafspraken
het leveren van bijdragen aan de ontwikkeling van richtlijnen, de beïnvloeding van internationale agendasetting met betrekking tot de risico's en de implementatie van Europese richtlijnen.
Afdeling Werk en Producten; Deze afdeling was verantwoordelijk voor de volgende algemene taken:
de preventie van arbeidsrisico's door beleidsontwikkeling (en onderhoud) op het taakgebied van arbeidsmiddelen (zoals machines, liften, hijskranen, heftrucks en drukapparatuur), producten en stoffen in bijzondere regelgeving (anders dan Arbeidsomstandighedenwetwet)
het ontwikkelen en onderhouden van normeringsaspecten in het Arbeidsomstandighedenbesluit, Arbeidsomstandighedenregeling, beleidsregels, Warenwet, Wet op de gevaarlijke werktuigen, Stoomwet, Wet milieugevaarlijke stoffen en Bestrijdingsmiddelenwet
het inbrengen van specifieke deskundigheid in samenwerkingsafspraken
het ontwikkelen van productveiligheidsbeleid in het kader van de Warenwet
het leveren van bijdragen aan de ontwikkeling van richtlijnen, de beïnvloeding van internationale agendasetting met betrekking tot de risico's en de implementatie van Europese richtlijnen
het stimuleren van het ontwerp en de productie en het gebruik van arbovriendelijke producten
het ontwikkelen en stimuleren van initiatieven ter zake van opleiding en deskundigheid
(vanaf 2004) het coördineren van onderzoeks- en beleidstaken van de Directie Arbeidsveiligheid en –Gezondheid.
Afdeling Werk en Omgeving; Deze afdeling was verantwoordelijk voor de volgende algemene taken:
de preventie van gezondheidsrisico's door beleidsontwikkeling (en onderhoud) op het taakgebied van arbeidsplaatsen, bouwproces, werken onder overdruk, chemische veiligheid en bedrijfshulpverlening
de preventie van arbeidsongevallen
de preventie van zware ongevallen als gevolg van toxische wolk, brand en explosie
het ontwikkelen en onderhouden van normeringsaspecten in het Arbeidsomstandighedenbesluit, Arbeidsomstandighedenregeling, beleidsregels en Bouwbesluit
het inbrengen van specifieke deskundigheid in samenwerkingsafspraken
het verzamelen en interpreteren van ongevalsinformatie via onder meer de Monitor Arbeidsongevallen, het Letsel Informatie Systeem en de Enquête Beroepsbevolking van het Centraal Bureau voor de Statistiek
het leveren van bijdragen aan de ontwikkeling van richtlijnen, de beïnvloeding van internationale agendasetting met betrekking tot de risico's en de implementatie van Europese richtlijnen
het ontwikkelen en stimuleren van initiatieven ter zake van opleiding en deskundigheid
het bevorderen van de afstemming op het terrein van arbeidsveiligheid en publieksveiligheid.
Directie Arbozorg en Verzuimbeleid (AVB) 2002 - 2004
De Directie Arbozorg en Verzuimbeleid bestond uit de volgende onderdelen:
Afdeling Arbo-infrastructuur; Deze afdeling was verantwoordelijk voor de volgende algemene taken:
het bevorderen van een goede arbo-infrastructuur
het bevorderen van een toegankelijke tweedelijns arbo-kennisinfrastructuur
het bevorderen van arbo-curatieve samenwerking voor zover het de arbo-infrastructuur betreft
het algemeen beheer van wet- en regelgeving op het gebied van arbeidsomstandigheden
Afdeling Verzuim- en doelgroepenbeleid; Deze afdeling was verantwoordelijk voor de volgende algemene taken:
het bevorderen van arbo- en verzuimbeleid en vroegtijdige reïntegratie
het beheren en ontwikkelen van beleid voor groepen die bijzondere aandacht behoeven
het bevorderen van registratie en analyse van en onderzoek naar de oorzaken van ziekteverzuim en arbeidsongeschiktheid
het bijdragen aan de kwaliteit van de inhoud en de organisatie van het werk
het bevorderen van de arbo-curatieve samenwerking, voor zover het ziekteverzuim en reïntegratie betreft
(vanaf 2004) het coördineren van beleidsinformatietaken van de Directie Arbozorg en Verzuimbeleid.
Afdeling Strategie en beheer arboconvenanten; Deze afdeling was verantwoordelijk voor de volgende algemene taken:
strategie en beleid inzake de kwaliteit, effectiviteit en evaluatie van arboconvenanten
algemeen en financieel beheer arboconvenanten
het beheer van de Subsidieregeling convenanten arbeidsomstandigheden
de voortgangsbewaking arboconvenanten
voorlichting en communicatie met betrekking tot arboconvenanten in algemene zin.
(vanaf 2004) het coördineren van onderzoekstaken van de Directie Arbozorg en Verzuimbeleid.
Afdeling Strategie en beheer arboconvenanten; Deze afdeling was verantwoordelijk voor de volgende algemene taken:
strategie en beleid inzake de kwaliteit, effectiviteit en evaluatie van arboconvenanten
algemeen en financieel beheer arboconvenanten
het beheer van de Subsidieregeling convenanten arbeidsomstandigheden
de voortgangsbewaking arboconvenanten
voorlichting en communicatie met betrekking tot arboconvenanten in algemene zin.
(vanaf 2004) het coördineren van onderzoekstaken van de Directie Arbozorg en Verzuimbeleid.
Afdeling Uitvoering arboconvenanten. De afdeling was verantwoordelijk voor de volgende algemene taken:
het afsluiten van intentieverklaringen en arboconvenanten
het stimuleren en bewaken van implementatie met betrekking tot elk arboconvenantstraject
de informatievoorziening en voortgangsbewaking met betrekking tot elk arboconvenantstraject.
Het Bureau Bedrijfsvoering van de Directie Arbeidsveiligheid en -gezondheid (A & G) was verantwoordelijk voor alle interne bedrijfsvoeringsprocessen van de Directie Arbozorg en Verzuimbeleid, waaronder werd verstaan de management-, administratieve-, secretariële-, personele- en financiële ondersteuning, automatisering, informatievoorziening, archivering en huisvesting. Ter invulling van de taakstelling naar aanleiding van het hoofdlijnenakkoord (Balkenende II) werden, uit efficiency overwegingen, de Directie Arbeidsveiligheid en -gezondheid (A&G) en de Directie Arbozorg en Verzuimbeleid (AVB) op 1 januari 2005 samengevoegd tot één Directie Arbeidsomstandigheden. De nieuwe Directie Arbeidsomstandigheden werd gepositioneerd binnen het Directoraat-Generaal Arbeidsomstandigheden en Sociale Verzekeringen.
Bronnen:
Ter bevordering van menswaardige arbeid: Rapport institutioneel onderzoek op het beleidsterrein arbeidsomstandigheden 1940-1993, 1-ste actualisatie 1994-1998, 2-de actualisatie 1999-2004. ‘s-Gravenhage 2005.
‘Algemeen organisatie- en mandaatbesluit SZW 1995’, Staatscourant 1995, nr. 100 / p. 1-20.
Organisatie-, mandaat- en volmachtbesluit SZW 2002. Staatscourant van 7 januari 2002, nr. 4 / p. 23.
Organisatie-, mandaat- en volmachtbesluit ARBO 2000, Staatscourant 12 september 2000, nr. 176 / pag. 16
Organisatie-, mandaat- en volmachtbesluit directie Arbeidsveiligheid en -gezondheid 2002, Staatscourant 5 februari 2002, nr. 25 / pag. 15
Organisatie-, mandaat- en volmachtbesluit directie Arbeidsveiligheid en -gezondheid 2004, Staatscourant 5 april 2004, nr. 66 / pag. 20
Organisatie-, mandaat- en volmachtbesluit directie Arbozorg en verzuimbeleid 2002, Staatscourant 8 februari 2002, nr. 28 / pag. 23 1
Organisatie-, mandaat- en volmachtbesluit directie Arbozorg en Verzuimbeleid 2004, Staatscourant 5 april 2004, nr. 66 / pag. 17 1
Organisatie-, mandaat- en volmachtbesluit SZW 2004, Staatscourant van 29 december 2003, nr. 250 / p. 39.
Wijziging diverse Organisatie-, mandaat- en volmachtbesluiten SZW 2004, Staatscourant 24 december 2004, nr. 249 / pag. 37
Geschiedenis van het archiefbeheer
Het archief van de Directie Arbeidsomstandigheden is in eigen beheer gevormd door het Ministerie van SZW en is destijds grotendeels geordend volgens de standaard archiefcode van SZW, welke is afgeleid van de universele decimale code. Het archief is in het verleden door de zorgdrager geselecteerd op basis van de toen geldende selectielijsten. Alleen de destijds te bewaren dossiers en de op termijn te vernietigen dossiers zijn bij de voormalige CAS ter bewerking aangeboden. Het archief heeft in 2009 een bewerking ondergaan op basis van de in dat jaar geldende selectielijsten. Onder het hoofdstuk selectie en vernietiging staat een opsomming van de gebruikte selectielijsten.
De verwerving van het archief
Het archief is in 2017 door Ministerie van Sociale Zaken en Werkgelegenheid overgebracht naar het Nationaal Archief, krachtens artikel 12 van de Archiefwet 1995
Inhoud en structuur van het archief
Inhoud
De archieven beslaan voor het merendeel de periode 1995 – 2004. Het archief is de neerslag van het Nederlands beleid inzake arbeidsomstandigheden (onder andere ten aanzien van straling en gevaarlijke stoffen, fysieke en psychische belasting de binnenvaart), de neerslag van stafvergaderingen van de Directie Arbo, wijzigingen van EG-richtlijnen en beleidsnota’s over het uitvoerings- en opsporingsbeleid op het terrein van de arbeidsomstandigheden, -veiligheid en –gezondheid.
Selectie en vernietiging
Voor de bewerking van het archief is gebruik gemaakt van de volgende selectielijsten:
Selectielijst voor de neerslag van de handelingen van de minister van Sociale Zaken en Werkgelegenheid op het beleidsterrein arbeidsomstandigheden (vanaf 1940). Deze lijst is gepubliceerd in de Staatscourant 1997, nr. 22 / p. 9. De lijst is geactualiseerd door de publicatie van de Aanvulling voor de periode 1994-1998 op de ‘selectielijst voor de neerslag van de handelingen van de minister van Sociale Zaken en Werkgelegenheid op het beleidsterrein arbeidsomstandigheden (vanaf 1940) in de Staatscourant van 1 december 2000, nr. 234 / p. 19 en door publicatie van de Selectielijst voor de neerslag van de handelingen van de minister van Sociale Zaken en Werkgelegenheid en de onder hem ressorterende actoren op het beleidsterrein Arbeidsomstandigheden over de periode 1999–2004 in de Staatscourant van 4 juni 2008, nr. 105 / p. 10.
Selectielijst voor de neerslag van de handelingen van de minister van Sociale Zaken en Werkgelegenheid en de onder hem ressorterende actoren op het beleidsterrein Overheidsinformatievoorziening over de periode 1945–1999. Deze lijst is gepubliceerd in de Staatscourant van 20 oktober 2003, nr. 202 / p. 12.
Selectielijst voor de neerslag van de handelingen van de minister van Sociale Zaken en Werkgelegenheid en de onder hem ressorterende actoren op het beleidsterrein Organisatie van de Rijksoverheid over de periode 1945–1999. Deze lijst is gepubliceerd in de Staatscourant van 16 december 2005, nr. 245 / p. 25 en geactualiseerd in de Staatscourant van 14 juni 2007, nr. 112 / p. 10.
Selectielijst voor de neerslag van de handelingen van de minister van Sociale Zaken en Werkgelegenheid en de onder hem ressorterende actoren op het beleidsterrein Rijksbegroting over de periode 1945-2000. Deze lijst is gepubliceerd in de Staatscourant van 31 maart 2005, nr. 62 / p. 34.
Selectielijst voor de neerslag van de handelingen van de minister van Sociale Zaken en Werkgelegenheid en de onder hem ressorterende actoren op het beleidsterrein rijkshuisvesting over de periode vanaf 1945. Deze lijst is gepubliceerd in de Staatscourant van 26 juli 2007, nr. 142 / p. 6.
Selectielijst voor de neerslag van de handelingen van de minister van Sociale Zaken en Werkgelegenheid en de onder hem ressorterende actoren op het beleidsterrein Voorlichting van de rijksoverheid over de periode vanaf 1945. Deze lijst is gepubliceerd in de Staatscourant van 14 juni 2007, nr. 112 / pag. 10.
Selectielijst voor de neerslag van de handelingen van de minister van Sociale Zaken en Werkgelegenheid en de onder hem ressorterende actoren op het beleidsterrein Gewasbescherming over de periode vanaf 1945. Deze lijst is gepubliceerd in de Staatscourant van 14 juni 2007, nr. 112 / pag. 10.
Selectielijst voor de neerslag van de handelingen van de minister van Sociale Zaken en Werkgelegenheid en de onder hem ressorterende actoren op het beleidsterrein Sociaal-Economische Raad over de periode vanaf 1970. Deze lijst is gepubliceerd in de Staatscourant van 23 juli 2003, nr. 139 / pag. 17.
Selectielijst voor de neerslag van de handelingen van de minister van Sociale Zaken en Werkgelegenheid en de onder hem ressorterende actoren op het beleidsterrein Energiebeleid en Energiedelfstoffen over de periode vanaf 1945. Deze lijst is gepubliceerd in de Staatscourant van 13 januari 2006, nr. 10 / pag. 14.
Selectielijst voor de neerslag van de handelingen van de minister van Sociale Zaken en Werkgelegenheid als vakminister en de onder hem als vakminister ressorterende actoren op het deelbeleidsterrein arbeidsverhoudingen bij de overheid over de periode 1945-1995 (1997), gepubliceerd in de Staatscourant van 16 oktober 2001, nr. 200 / p. 10. Hierbij wordt rekening gehouden met de publicatie van onderstaand Basisselectiedocument voor de minister van Sociale Zaken en Werkgelegenheid en de onder hem ressorterende actoren op het deelbeleidsterrein van personeelszaken, t.w. het personeelsdossier.
Selectielijst voor de neerslag van de handelingen van de minister van Sociale Zaken en Werkgelegenheid als vakminister en de onder hem als vakminister ressorterende actoren op het deelbeleidsterrein arbeidsvoorwaarden rijkspersoneel over de periode 1945-1996), gepubliceerd in de Staatscourant van 16 oktober 2001, nr. 200 / p. 10. Hierbij wordt rekening gehouden met de publicatie van onderstaand Basisselectiedocument voor de minister van Sociale Zaken en Werkgelegenheid en de onder hem ressorterende actoren op het deelbeleidsterrein van personeelszaken, t.w. het personeelsdossier.
Selectielijst voor de neerslag van de handelingen van de minister van Sociale Zaken en Werkgelegenheid als vakminister en de onder hem als vakminister ressorterende actoren op het deelbeleidsterrein formatiebeleid, arbeidsmarktbeleid en personeelsontwikkeling en mobiliteit over de periode 1945-1996), gepubliceerd in de Staatscourant van 16 oktober 2001, nr. 200 / p. 10. Hierbij wordt rekening gehouden met de publicatie van onderstaand Basisselectiedocument voor de minister van Sociale Zaken en Werkgelegenheid en de onder hem ressorterende actoren op het deelbeleidsterrein van personeelszaken, t.w. het personeelsdossier.
Selectielijst voor de neerslag van de handelingen van de minister van Sociale Zaken en Werkgelegenheid als vakminister en de onder hem als vakminister ressorterende actoren op het deelbeleidsterrein arbeidsomstandigheden bij de overheid over de periode 1945-1996), gepubliceerd in de Staatscourant van 16 oktober 2001, nr. 200 / p. 10. Hierbij wordt rekening gehouden met de publicatie van onderstaand Basisselectiedocument voor de minister van Sociale Zaken en Werkgelegenheid en de onder hem ressorterende actoren op het deelbeleidsterrein van personeelszaken, t.w. het personeelsdossier.
Selectielijst voor de neerslag van de handelingen van de minister van Sociale Zaken en Werkgelegenheid als vakminister en de onder hem als vakminister ressorterende actoren op het deelbeleidsterrein personeelsinformatievoorziening en -administratie over de periode 1945-1996), gepubliceerd in de Staatscourant van 16 oktober 2001, nr. 200 / p. 10. Hierbij wordt rekening gehouden met de publicatie van onderstaand Basisselectiedocument voor de minister van Sociale Zaken en Werkgelegenheid en de onder hem ressorterende actoren op het deelbeleidsterrein van personeelszaken, t.w. het personeelsdossier.
Basisselectiedocument voor de minister van Sociale Zaken en Werkgelegenheid en de onder hem ressorterende actoren op het deelbeleidsterrein van personeelszaken, t.w. het personeelsdossier. Deze lijst is gepubliceerd in de Staatscourant van 20 november 2007, nr. 225 / p. 15. De lijst is gerectificeerd door de publicaties in de Staatscourant van 18 december 2007, nr. 245 / p. 26 en 28.
Aanvullingen
Voor dit archief worden geen aanvullingen verwacht
Ordening van het archief